臺灣新竹地方法院刑事判決                            九十一年度訴字第二號
    公  訴  人  臺灣新竹地方法院檢察署檢察官
    被      告  甲○○
右列被告因違反毒品危害防制條例案件，經檢察官提起公訴（九十年度偵字第一七六
四號）及移
），本院判決如左：
    主  文
甲○○連續施用第一級毒品，處有期徒刑柒月，扣案海洛因殘渣袋參個（經註明為Ｈ
Ｒ者）、海洛因貳包（合計淨重零點陸貳公克，包裝重零點參捌公克）均沒收銷燬之
，扣案殘渣袋貳個及施用海洛因之針筒貳支，沒收之；又連續施用第二級毒品，處有
期徒刑伍月；扣案大麻香煙壹支（淨重零點陸公克，包含濾嘴及包裝紙）、安非他命
零點參公克，均沒收銷燬之，扣案安非他命吸食器壹組、玻璃球壹個、供施用安非他
命分裝匙貳支、安非他命吸食器壹組、沾有安非他命分裝袋及沾有安非他命錫鉑紙各
壹只、沾有安非他命吸管貳支，均沒收之。應執行有期徒刑壹年壹月。扣案海洛因殘
渣袋參個（經註明為ＨＲ者）、大麻香煙壹支（淨重零點陸公克，包含濾嘴及包裝紙
）、海洛因貳包（合計淨重零點陸貳公克，包裝重零點參捌公克）、安非他命零點參
公克，均沒收銷燬之；另扣案之殘渣袋貳個、安非他命吸食器壹組、玻璃球壹個、施
用海洛因之針筒及供施用安非他命分裝匙各貳支、安非他命吸食器壹組、沾有安非他
命分裝袋及沾有安非他命錫鉑紙各壹只、沾有安非他命吸管貳支，均沒收之。
    事  實
一、甲○○前因違反毒品危害防制條例，經本院於民國八十九年二月二十五日以八十
    九年度毒聲字第六一八號裁定將其觀察、勒戒後，認有繼續施用毒品之傾向，再
    經本院於八十九年四月七日以八十九年度毒聲字第九五六號裁定將令其入戒治處
    所施以強制戒治一年，而於八十九年九月二十九日再由本院以八十九年度毒聲字
    第二三六七號裁定其停止戒治，並將所餘戒治期間付保管護束，迄至九十年三月
    二十三日保護管束期滿，未經撤銷停止戒治，即由臺灣新竹地方法院檢察署檢察
    官於九十年四月十二日以九十年度戒毒偵字第六十號裁定不起訴分處分確定在案
    。詎甲○○仍不知悔改，竟基於概括犯意，自九十年四月初某日起至九十一年二
    月十九止，連續在其位於新竹市○○路一七一號八樓、九樓之住所，分別以一天
    一次之頻率，將美娜水與第一級毒品海洛因混合後以針筒注射之方式；另以二天
    一次之頻率，將安非他命粉未放入玻璃瓶燒烤成煙之方式及，多次施用第一級毒
    品海洛因及第二級毒品安非他命，為警先後於九十年四月十六日、九十年十月二
    十八日、九十一年二月二十三日，在上址查獲。並扣得殘渣袋五個、大麻香煙一
    支、供施用安非他命吸食器一個、玻璃球一個、施用海洛因之針筒及施用安非他
    命分裝匙各二支（以上均為九十年度保管字第０六００號）；安非他命零點三公
    克、安非他命吸食器一組、沾有安非他命分裝袋及沾有安非他命錫鉑紙各一只、
    沾有安非他命吸管二支（以上為九十年度保管字第一五五七號、第一五五八號、
    第四九六號）；海洛因二包（合計淨重零點六二公克，包裝重零點三八公克）【
    以上為九十一年度保管字第０五四號】。
二、案經新竹市警察局第一分局報請臺灣新竹地方法院檢察官偵查起訴及移送併案審
    理。
    理  由
一、訊據被告甲○○對於右揭犯罪事實，迭於偵查中及本院審理時坦承不諱，且九十
    年四月十六日查獲後自被告所採集之尿液，送請法務部調查局以氣相層析質譜儀
    分析法鑑驗後，亦呈嗎啡陽性、可待因陽性、甲基安非他命陽性反應，且依尿液
    中可待因與嗎啡含量比例研判，前述嗎啡陽性反應，有可能係因服用含可待因成
    分藥物所致；有九０陸（一）字第九００七四二０五號之檢驗通知書在卷可按（
    見九十年毒聲字第六八九號偵查卷第三十八頁）；另九十年十月二十九日查獲後
    自被告所採集之尿液，經送請新竹市衛生局檢驗後，亦呈甲基安非他命陽性、嗎
    啡陽性反應，有新竹市衛生局九十年十月三十日竹市衛六字第一六七五五號不法
    藥物尿液初步篩檢報告書暨受檢人真實姓名代號對照表各一件在卷可稽（見九十
    年度毒偵字第一七六四號偵查卷第四十五、四十六頁）；再九十一年二月二十三
    日查獲後自被告所採集之尿液，經送新竹市衛生局檢驗後，亦呈嗎啡陽性反應，
    有新竹市衛生局九十一年二月二十七日竹市衛六字第二八一八號不法藥物尿液初
    步篩檢報告書暨受檢人真實姓名代號對照表在卷可佐（見九十一年度毒偵字第三
    三九號偵查卷第二十六、二十七頁）。此外，復有海洛因殘渣袋五個、大麻香煙
    一支、安非他命吸食器一個、玻璃球一個、施用海洛因針筒及施用安非他命分裝
    匙各二支（以上均為九十年度保管字第０六００號）；安非他命零點三公克、安
    非他命吸食器一組、沾有安非他命分裝袋及沾有安非他命錫鉑紙各一只、沾有安
    非他命吸管二支；海洛因二包（合計淨重零點六二公克，包裝重零點三八公克）
    等物扣案可資佐證，足認被告自白核與事實相符，本案事證明確，被告犯行，應
    堪認定。
二、按犯毒品危害防制條例第十條之罪者，檢察官應先將被告送勒戒處所觀察、勒戒
    ，其期間不得逾一個月；經觀察、勒戒後，無繼續施用毒品之傾向者，應由檢察
    官為不起訴之處分；依前項規定為不起訴之處分後，五年內再犯第十條之罪，經
    觀察、勒戒後，認有繼續施用毒品傾向者，不適用前項規定。但應由檢察官聲請
    法院裁定先令入戒治處所施以強制戒治；同條例第二十條第一項、第二項前段、
    第三項分別定有明文。查被告前因違反毒品危害防制條例，經本院於八十九年二
    月二十五日以八十九年度毒聲字第六一八號裁定將其觀察、勒戒後，認有繼續施
    用毒品之傾向，再經本院於八十九年四月七日以八十九年度毒聲字第九五六號裁
    定將令其入戒治處所施以強制戒治一年，而於八十九年九月二十九日再由本院以
    八十九年度毒聲字第二三六七號裁定其停止戒治，並將所餘戒治期間付保管護束
    ，迄至九十年三月二十三日保護管束期滿，未經撤銷停止戒治，即由臺灣新竹地
    方法院檢察署檢察官於九十年四月十二日以九十年度戒毒偵字第六十號裁定不起
    訴分處分確定在案；有本院八十九年度毒聲字第六一八號、八十年度毒聲字第九
    五六號、八十九年度毒聲字第二三九七號裁定及及臺灣新竹地方法院檢察署檢察
    官九十年度戒毒偵字第六十號不起訴處分書各一件在卷可佐，被告於五年內再犯
    本件毒品危害防制條例第十條之罪，其施用毒品之犯行，應予論罪科刑。核被告
    所為，係犯毒品危害防制條例第十條第一項之施用第一級毒品海洛因罪及第二項
    之施用第二級毒品安非他命罪。其分別持有第一級毒品海洛因及第二級毒品安非
    他命之低度行為，均為吸用海洛因及安非他命之高度行為所吸收，均不另論罪。
    又被告先後多次施用第一級毒品海洛因及第二級毒品安非他命之犯行，均時間緊
    接，且方法相同，而觸犯構成要件相同之罪，顯係基於概括犯意為之，為連續犯
    ，均應依刑法第五十六條之規定，以一罪論，並加重其刑。被告所犯上開二罪間
    ，犯意各別，罪名互殊，應予分論併罰。爰審酌被告素行不良，已有違反麻醉藥
    品管理條例案件之前科，且前因施用毒品案件經不起訴處分後，仍不知悔改，沈
    溺於吸毒惡習，再次觸法，而其於犯罪後尚能坦承犯行等一切情狀，量處如主文
    所示之刑，並定其應執行之刑。
三、扣案之殘渣袋三個、疑似為大麻香煙（九十年度保管字第０六００號）、疑似海
    洛因之物二包（合計淨重零點六二公克，包裝淨重零點三八公克）【九十一年度
    保管字第０五四號】，經送請法務部調查局以氣相層析質譜儀分析法及化學分析
    法檢驗結果，上開殘渣袋均有第一級毒品海洛因殘留，與第一級毒品已無法析離
    ；又疑似大麻香煙經檢驗結果亦確實摻有第二級毒品大麻（淨重零點六公克，含
    濾嘴及包裝紙）；而疑似海洛因之物經檢驗結果，確實為第一級毒品海洛因，有
    法務部調查局九十年十月十八日（九０）陸一字第九００六五八九九號檢驗通知
    書、九十一年三月二十五日調科壹字第一００００一二三五號鑑定通知書在卷可
    按，均為違禁物，另扣案之安非他命零點三公克亦為違禁物，不問犯人與否，均
    應依毒品危害防制條例第十八條第一項前段之規定，沒收銷燬之。另扣案之安非
    他命吸食器一組、玻璃球一個、施用海洛因之針筒及施用安非他命之分裝匙各二
    支及殘渣袋二個（以上均為九十年度保管字第０六００號）、安非他命吸食器一
    組、沾有安非他命分裝袋及沾有安非他命錫鉑紙各一只、沾有安非他命吸管貳支
    （以上為九十年度保管字第一五五七號、第一五五八號）等物，均為被告所有，
    且為其施用海洛因及安非他命所用之物，業據其自承在卷，爰依刑法第三十八條
    第一項第二款，宣告沒收。另扣案之疑似海洛因之物（合計淨重五點一一公克，
    包裝重零點四六公克，九十年度保管字第０六八號），經送請法務部調查局以氣
    相層析質儀分析法及化學呈色法檢驗後，並未發現毒品成分，有該局九十年五月
    二日0000000000號之鑑定通知書附於九十年度毒偵字第六八九號卷第
    二十三可稽，爰不為沒收之諭知。末查扣案之注射過海洛因針筒二支、含有海洛
    因之分裝袋一個（九十年度保管字第一五五五號），非被告所有，亦不另為沒收
    之諭知，附此敘明。
據上論斷，應依刑事訴訟法第二百九十九條第一項前段，毒品危害防制條例第十條第
一項、第二項、第十八條第一項前段，刑法第十一條前段、第五十六條、第五十一條
第五款、第三十八條第一項第二款，判決如主文。
本案經檢察官吳金棟到庭執行職務。
中      華      民      國    九十一    年      五    月    三十一      日
                              臺灣新竹地方法院刑事第二庭
                                      法  官  王  鳳  儀
右正本證明與原本無異。
如不服本判決，應於判決送達後十日內向本院提出上訴狀( 應附繕本 )，上訴於
臺灣高等法院。
                                      書記官  陳  進  楷
中      華      民      國    九十一    年      六    月      五        日
附錄論罪科刑法條：
毒品危害防制條例第十條第一項、第二項：
施用第一級毒品者，處六月以上五年以下有期徒刑。
施用第二級毒品者，處三年以下有期徒刑。
